【裁判字號】    96,上訴,5388
【裁判日期】    970122
【裁判案由】    毒品危害防制條例
【裁判全文】
臺灣高等法院刑事判決        96年度上訴字第5388號
上  訴  人
即  被  告  甲○○
上列上訴人因違反毒品危害防制條例案件，不服台灣板橋地方法
院九十六年度訴字第二三五四號，中華民國九十六年十一月九日
第一審判決（起訴案號：台灣板橋地方法院檢察署九十六年度毒
偵字第二八四一、四一八五、四六二四號），提起上訴，本院判
決如下：
    主  文
上訴駁回。
    理  由
一、本案經本院審理結果，認原判決認事用法及量刑均無違誤，
    應予維持，爰予逕行引用原判決所記載之事實、證據及理由
    。
二、上訴人即被告甲○○上訴意旨略謂：伊係基於概括犯意，多
    次施用毒品，應有集合犯之適用，其中一部分既經判刑，本
    件即不能再行論處，況原審量刑亦嫌過重云云。
三、惟查：
（一）所謂「集合犯」，係指立法者所制定之犯罪構成要件中，
      本即預定有數個同種類行為而反覆實行之犯罪而言；故是
      否集合犯之判斷，客觀上自應斟酌法律規範之本來意涵、
      實現該犯罪目的之必要手段、社會生活經驗中該犯罪必然
      反覆實行之常態及社會通念等；主觀上則視其反覆實施之
      行為是否出於行為人之一個犯意，並秉持刑罰公平原則，
      加以判斷之。稽以行為人施用毒品之原因，不一而足，其
      多次施用毒品之行為，未必皆出於行為人之一個犯意決定
      ；且觀諸毒品危害防制條例第十條第一項、第二項施用毒
      品罪之構成要件文義，實無從認定立法者本即預定該犯罪
      之本質，必有數個同種類行為而反覆實行之集合犯行，故
      上開施用毒品之罪，難認係集合犯之罪。況施用毒品人主
      觀上縱有持續多次實行犯罪之概括決意，然於遭司法警察
      （官）、檢察事務官或檢察官查獲之際，其對爾後將遭法
      院羈押或獲准具保，得否依其主觀上原有之決意，賡續實
      行集合犯罪之客觀行為，因失其自主性而無從預知，是其
      主觀上之概括決意與客觀上之集合行為，皆因遭查獲而中
      斷。縱依事後之客觀情況，行為人仍得以再度實行犯罪，
      亦與查獲前之犯罪行為間，已難謂係出於同一之概括決意
      。且犯行既已遭查獲，依社會通念，亦期其因此將自我檢
      束而不再犯，乃竟重蹈前非，自難以認應評價為一罪係屬
      適當。
（二）原審就被告各次犯行分別審酌其前有違反著作權法之前科
      ，素行不佳，有本院被告前案紀錄表可參，其於有期徒刑
      及觀察、勒戒執行完畢後竟復犯本案，顯見先前有期徒刑
      及保安處分之執行未收矯正及警惕之效，經警查獲後猶未
      警惕，仍然再犯，嗣後更行逃匿，經通緝後始到庭，顯示
      被告仍存僥倖心理，自行戒除毒品之意志薄弱，應予非難
      ，兼衡其經緝獲到案後，於原審審理時自知事證明確，未
      再多為無謂辯解而坦承犯行，且其施用毒品犯行所生危害
      ，主要以自戕身心健康為主，對於他人生命、身體、財產
      等法益，尚未查得重大直接危害等一切情狀，就所犯施用
      第一級毒品二罪，分別量處有期徒刑十月及一年；就所犯
      施用第二級毒品二罪，分別量處有期徒刑四月及六月；並
      均依中華民國九十六年度罪犯減刑條例予以減刑，各為五
      月、六月、二月及三月，定執行刑為有期徒刑一年四月。
      經核於法並無不合，亦無濫權欠當之處。
四、綜合上述，應認被告上訴為無理由，予以駁回。。
據上論斷，應依刑事訴訟法第三百六十八條、第三百七十三條，
判決如主文。
中    華    民    國    97    年    1     月    22    日
                  刑事第十九庭審判長法  官  尤豐彥
                                    法  官  魏新國
                                    法  官  洪昌宏
以上正本證明與原本無異。
施用第一級毒品部分如不服本判決應於收受送達後十日內向本院
提出上訴書狀，其未敘述上訴之理由者並得於提起上訴後十日內
向本院補提理由書（均須按他造當事人之人數附繕本）。
施用第二級毒品部分不得上訴。
                                    書記官  王韻雅
中    華    民    國    97    年    1     月    22    日


司法院資訊處製作；財團法人民間司法改革基金會備份。
